Minutes et répertoires du notaire Claude II MÉNARD, 31 décembre 1645 - 17 février 1675 (étude XXXIX)
Archives nationales
- Minutes de Claude II MÉNARD, janvier 1645 - 17 février 1675; MC/ET/XXXIX/77 - MC/ET/XXXIX/131
  - Minutes. 1650, MC/ET/XXXIX/85
    - transport de Mathurin Marant, sieur de Meseanerno, demeurant à Morlaix, logé à Paris rue de la Bucherie, en la maison du sieur Trivault, marchand de chevaux, à François Channel, sieur de la Rivière, demeurant à Landreau, de la somme qui lui est due par Thomas Sambourne, marchand à Morlaix., 23
      Morlaix (Finistère); Bûcherie (rue de la); Marant, Mathurin (sieur de Meseanerno); Trivault (sieur); Channel, François (sieur de la Rivière); Sambourne, Thomas; commerçant
    - Transport de rente de Martin Collet, marchand bourgeois de Paris, et de Catherine Collet, sa fille, enfant mineure, demeurant rue de la Pelleterie, paroisse Saint-Jacques-de-la-Boucherie, à Etienne L'Enfant, marchand bourgeois de Paris, demeurant rue Saint-Denis, paroisse Saint-Eustache., 23 avril 1650; MC/ET/XXXIX/85
      transport de droits; Pelleterie (rue de la); Saint-Denis (rue); Saint-Eustache (paroisse); Collet, Martin; Collet, Catherine; L'Enfant, Etienne; commerçant
    - Mise en apprentisage de Jean de La Roche, fils de feu Marie Le Grand, veuve de Jean de La Roche, ancien consul de la ville de Calais, par Gérault Caucheteur, marchand bourgeois de Paris, demeurant rue du Chevalier du Guet, paroisse Saint-Germain-l'Auxerrois, fondé de procuration par lesdits défunts, auprès de Thomas Brillon, marchand bourgeois de Paris, demeurant rue aux Fers, paroisse Saint-Eustache., 27 avril 1650; MC/ET/XXXIX/85
      contrat d'apprentissage; Calais (Pas-de-Calais); Chevalier-du-Guet (rue du); Fers (rue aux); La Roche, Jean de (père); La Roche, Jean de (fils); Le Grand, Marie; Caucheteur, Gérault; Brillon, Thomas; commerçant
    - Echange entre Pierre Viard, garde des livres, registres et papiers de la Chambre des Comptes de Paris et Guillaume Viard, son frère, bourgeois de Paris, demeurant ensemble en l'Ile Notre-Dame, paroisse Saint-Louis d'une part et Etienne L'Enfant, marchand bourgeois de Paris, demeurant rue Saint-Denis, paroisse Saint-Eustache. le premier cédant une maison sise à Saint-Denis, paroisse de Paris contre un rente de cent cinquante huit livres., 29 avril 1650; MC/ET/XXXIX/85
      échange; Notre-Dame (île); Saint-Denis (rue); Saint-Eustache (paroisse); Viard, Pierre; Viard, Guillaume; L'Enfant, Etienne; commerçant
    - Obligation de Pierre Desjardins, gentilhomme et servant de la Maison du Roi, demeurant à Paris rue des Boucheries, paroisse Saint-Roch, en la maison où pend pour enseigne la Cène auprès de Jean Boisseau, marchand bourgeois de Paris, demeurant rue des Lombards, paroisse Saint-Jacques-de-la-Boucherie., 29 avril 1650; MC/ET/XXXIX/85
      obligation; Lombards (rue des); Desjardins, Pierre; Boisseau, Jean; commerçant
    - Mise en apprentissage de Louis Tirement, fils de Geoffroy Tirement, laboureur demeurant à Tran, pays de Picardie, par François Tage, compagnon tonnelier à Paris, demeurant rue proche l'Ave-Maria, paroisse Saint-Paul, auprès de Louis Daucourt, maître tonnelier-déchargeur de vin à Paris, demeurant rue de la Cordonnerie, paroisse Saint-Eustache, pour lui apprendre le métier de tonnelier-déchargeur., 2 mai 1650; MC/ET/XXXIX/85
      contrat d'apprentissage; Cordonnerie (rue de la); Tirement, Louis; Tirement, Geoffroy; Tage, François; Daucourt, Louis; tonnelier
    - Quittance et décharge de Pierre Garnault, marchand bourgeois de Paris y demeurant rue Saint-Denis, paroisse Saint-Médéric à Claude Moirand, messager de Châlons à Paris pour Pierre Laral marchand à Châlons., 2 mai 1650; MC/ET/XXXIX/85
      quittance; décharge; Saint-Denis (rue); Châlons-en-Champagne (Marne); Garnault, Pierre; Moirand,Claude; Laral, Pierre; commerçant; commerçant
    - Bail d'André Rigoullet, marchand bourgeois de Paris, demeurant rue Saint-Denis, paroisse Saint-Eustache, à Pierre Brochet, Suisse du camp de sa Majesté de l'Ordinaire de la Reine et sa femme Claude Du Mare, demeurant rue Frémenteau, devant la du Palais-Royal, au sujet de ladite maison., 3 mai 1650; MC/ET/XXXIX/85
      bail; Saint-Denis (rue); Saint-Eustache (paroisse); Frémenteau (rue); Rigoullet, André; Brochet, Pierre; Du Mare, Claude; commerçant
    - Transport d'une somme faite par Philippe Guillouard, huissier en l'Hôtel de Ville de Paris, demeurant rue du Mouton, paroisse Saint-Jean-en-Grève et Denise Sierel, sa femme, à Antoine Prévôt, bourgeois de Paris., 3 mai 1650; MC/ET/XXXIX/85
      cession; Mouton (rue du); Guillouard, Philippe; Sierel, Denise; Prévôt, Antoine; huissier de justice
    - Bail de Gilles Fouquerel, prêtre demeurant au Collège de Fortet, fondé en l'Université de Paris, paroisse Saint-Etienne-du-Mont, à Guillaume Cailly, sieur de la Caillerie, demeurant en la paroisse de Moussy, vicomté de Cussy en Normandie, représenté par son cousin Gilles de Cailly, prêtre habitué à Saint-Eustache pour une portion de terre., 3 mai 1650; MC/ET/XXXIX/85
      bail; Fouquerel, Gilles; Cailly, Guillaume (sieur de la Caillerie); Cailly, Gilles de; prêtre
    - Bail d'Antoine de Mozan, bourgeois de Paris et Louise de Mozan, sa sœur, fille majeure, demeurant rue Saint-Martin, paroisse Saint-Jacques-de-la-Boucherie, à Geoffroy Rolland de Bellebas, maître chirurgien à Paris, demeurant dans la maison sise rue Saint-Martin, paroisse Saint-Jacques-de-la-Boucherie, au sujet de ladite maison., 4 mai 1650; MC/ET/XXXIX/85
      bail; Saint-Martin (rue); Mozan, Antoine de; Mozan, Louise de; Rolland de Bellebas, Geoffroy; chirurgien
    - Quittance de Nicolas Desnotz, conseiller du Roi et commisaire général de ses bâtiments, demeurant à Paris, rue Quincampoix, paroisse Saint-Nicolas-des-Champs, à Rolland Boutet, avocat au Parlement et François Poussart, chevalier marquis de Fors et du Vigean, conseiller du Roi en ses conseils., 4 mai 1650; MC/ET/XXXIX/85
      quittance; Quincampoix (rue); Desnotz, Nicolas; Boutet, Rolland; Poussart, François; avocat au parlement (Ancien Régime)
    - Quittance de Claude Le Flamant, veuve de Marc Le Boullanger, seigneur de Maflé, conseiller du Roi en son conseil d'Etat, premier président en sa cour de Parlement, demeurant à Saint-Germain-des-Prés-lez-Paris, petite rue de Seine, près les Petits Augustins, paroisse Saint-Sulpice, à Pierre et Georges Tareau et Jean Fournier, marchands bourgeois de Paris., 5 mai 1650; MC/ET/XXXIX/85
      quittance; ratification; Le Flamant, Claude; Le Boullanger, Marc (seigneur de Maflé); Tareau, Georges; Fournier, Jean
    - Quittance de Guillaume Tricault, marchand bourgeois de Paris, demeurant rue du Chevalier du Guet, paroisse Saint-Germain-de-l'Auxerrois à François Cattelan, conseiller du Roi en son Conseil et secrétaire ordinaire du conseil d'Etat, direction et finances, demeurant rue de l'Aiguillerie, paroisse Saint-Eustache pour une somme qu'il a acquittée., 5 mai 1650; MC/ET/XXXIX/85
      quittance; Chevalier-du-Guet (rue du); Aiguillerie (rue de l'); Tricault, Guillaume; Cattelan, François; commerçant
    - Brevet de service d'Antoine Michard, natif de la ville de Paris, demeurant rue de la Ferronnerie, paroisse Saint-Jacques-de-la-Boucherie, qui s'engage à servir Pierre Sartillon et Gratien Deperenault, marchands à Londres, le sieur Sartillon étant présent à Paris logé rue des Lombards, paroisse Saint-Jacques-de-la-Boucherie., 6 mai 1650; MC/ET/XXXIX/85
      brevet notarié; contrat de travail; Ferronnerie (rue de la); Londres (Royaume-Uni); Lombards (rue des); Michard, Antoine; Sartillon, Pierre; Deperenault, Gratien; commerçant
    - Bail de Christian Le Breton, maître barbier-chirurgien de Paris, demeurant rue de la Tabletterie, paroisse Saint-Germain-l'Auxerrois, à Nicolas De Mongeot, maître-serrurier à Paris, demeurant rue de la la Tabletterie, paroisse Saint-Germain-l'Auxerrois, au sujet de ladite maison du sieur Le Breton., 9 mai 1650; MC/ET/XXXIX/85
      bail; Tabletterie (rue de la); Le Breton, Christian; Mongeot, Nicolas de; Le Breton (sieur); chirurgien
    - Offre faite par Jean Ambroise Ferrary, marchand bourgeois de Lyon, logé à Paris rue de Maleparole, paroisse Saint-Germain-l'Auxerrois à Ignace Poindreux, marchand bourgeois de Paris demeurant rue Quincampoix, au sujet de soixante marcs d'or filé, dont une partie offerte par Joseph Porron, marchand bourgeois de Paris, avec la sommation de les accepter., 10 mai 1650; MC/ET/XXXIX/85
      Lyon (Rhône); Maleparole (rue); Quincampoix (rue); Ferrary, Jean Ambroise; Poindreux, Ignace; Porron, Joseph; commerçant; commerçant
    - Constitution de rente de Jacques Charles, juré vendeur et contrôleur de biens, bourgeois de Paris et Denise Parant, sa femme, demeurant rue de la Mortellerie, paroisse Saint-Germain, auprès de Richard Coiffet, maître ouvrier en draps d'or, d'argent et soie, bourgeois de Paris demeurant rue Troussevache, paroisse-Saint-Jacques-de-la-Boucherie., 11 mai 1650; MC/ET/XXXIX/85
      constitution de rente; Mortellerie (rue de la); Troussevache (rue); Charles, Jacques; Parant, Denise; Coiffet, Richard
    - Constitution de rente de Jean Moreau, tailleur d'habits à Paris, demeurant rue de Monceaux, paroisse Saint-Germain, Antoine Pourgeon, marchand fripier à Paris et Nicole Manche, sa femme et Catherine Pourgeon sa fille, demeurant rue de la Tonnelerie, paroisse Saint-Eustache, en la maison où pend pour enseigne le Lion d'Or, auprès de Jean Patrel, maître vendeur de draps à Paris, demeurant à Paris rue au Lard, paroisse Saint-Eustache., 14 mai 1650; MC/ET/XXXIX/85
      constitution de rente; Lard (rue au); Moreau, Jean; Pourgeon, Antoine; Pourgeon, Catherine; Manche, Nicole; Patrel, Jean; tailleur d'habits; commerçant; brocanteur
    - Indemnité versée à Jean Moreau, tailleur d'habits à Paris, demeurant rue de Monceaux, paroisse Saint-Germain, et à Catherine Pourgeon, demeurant rue de la Tonnelerie, paroisse Saint-Eustache, en la maison où pend pour enseigne le Lion d'Or, par Antoine Pourgeon, marchand fripier à Paris et Nicole Manche, sa femme., 14 mai 1650; MC/ET/XXXIX/85
      indemnité; Moreau, Jean; Pourgeon, Catherine; Pourgeon, Antoine; Manche, Nicole; tailleur d'habits; commerçant; brocanteur
    - Quittance de Jean Cartier, doreur du Roi à Paris, demeurant rue de la Ferronnerie, paroisse des Saints-Innocents à Nicolas Regnard, laboureur, demeurant à Vaumort., 16 mai 1650; MC/ET/XXXIX/85
      quittance; Ferronnerie (rue de la); Cartier, Jean; Regnard, Nicolas; décorateur; agriculteur
    - Obligation de Jean Vialard, sieur de Pressac, gentilhomme ordinaire de la Chambre du Roi et Victor Le Broc, conseiller du Roi en la sénéchaussée d'Auvergne et siège présidial de Riom en la ville d'Ardes en pays d'Auvergne, logé à Paris rue Saint-Jacques en la maison où pend pour enseigne le Chêne Vert, paroisse Saint-Benoît, auprès de Jacques Fressanges, barbier-étuvier bourgeois de Paris, demeurant rue des Lombards, paroisse Saint-Jacques-de-la-Boucherie., 18 mai 1650; MC/ET/XXXIX/85
      obligation; Saint-Jacques (rue); Vialard, Jean; Le Broc, Victor; Fressanges, Jacques; officier de la Chambre du roi (Ancien Régime); coiffeur
    - Mise en apprentissage de Louis Boisart, âgé de seize ans, par son père Philibert Boisart, greffier de la prévôté de Serans en la ville de Chaumont-en-Beauvaisis, y demeurant et logé à Paris au marché aux Poirées, paroisse Saint-Eustache, auprès de Jean Gilles, marchand épicier bourgeois de Paris, demeurant au marché aux Poirées en la maison où pend pour enseigne l'Echiquier, pour lui apprendre le métier d'épicier., 20 mai 1650; MC/ET/XXXIX/85
      contrat d'apprentissage; Boisart, Louis; Boisart, Philibert; Gilles, Jean; commerçant; commerçant
    - Quittance d'André Rigoullet le jeune, marchand bourgeois de Paris, demeurant rue Saint-Denis, paroisse Saint-Eustache, à son père André Rigoullet l'aîné, marchand teinturier en toile, fil, laine et soie, bourgeois de Paris demeurant rue Saint-Denis, paroisse Saint-Eustache., 20 mai 1650; MC/ET/XXXIX/85
      quittance; Saint-Denis (rue); Saint-Eustache (paroisse); Rigoullet, André (le jeune); Rigoullet, André (l'aîné); commerçant; commerçant
    - Déclaration de Jean Lhermitte, marchand bourgeois de Paris, demeurant rue des Lombards, paroisse Saint-Jacques-de-la-Boucherie, selon laquelle il a déposé entre les mains de Jean Charton, maître cordier, Jean Bahuet, gagne-denier à Paris et Jeanne Charton sa femme, un coffre contenant la somme de quatre cent livres, qui lui avait été confiée par feu Jean Charton L'Aîné, ouvrier en soie à Paris., 21 mai 1650; MC/ET/XXXIX/85
      déclaration; Lombards (rue des); Lhermitte, Jean; Charton, Jean; Charton, Jean (l'aîné); Charton, Jeanne; Bahuet, Jean; cordier; journalier; tisserand; commerçant
    - Vente des droits de Nicole Jean, veuve de Gilles Lambert, couvreur de maisons à Paris, demeurant rue Salle-au-Comte, paroisse Saint-Leu-Saint-Gilles à Guillaume Hollier maître des petites écoles à Paris, demeurant rue Salle-au-Comte, paroisse Saint-Leu-Saint-Gilles., 21 mai 1650; MC/ET/XXXIX/85
      acte de vente; Salle-au-Comte (rue); Salle-au-Comte (rue); Jean, Nicole; Lambert, Gilles; Hollier, Guillaume; couvreur
    - Mariage de Jean Durand, marchand mercier, bourgeois de Paris, demeurant rue de la Calendre, paroisse Saint-Germain-Le-Vieux et Louise Le Coq, représentée par Louise de Verneuil, sa mère, veuve de René Le Coq, marchand bourgeois de Paris, demeurant rue Neuve des Bons-Enfants, paroisse Saint-Eustache., 21 mai 1650; MC/ET/XXXIX/85
      contrat de mariage; Calandre (rue de la); Durand, Jean; Le Coq, Louis; Le Coq, René; Verneuil, Louise de; commerçant; commerçant
    - Décharge de Jean Charton, maître cordier à Paris, demeurant dans le fossé d'entre les portes Saint-Germain et Saint-Michel, paroisse Saint-Sulpice, de Jean Bahuet, gagne-denier à Paris et sa femme Jeanne Charton, demeurant rue des Prêcheurs, paroisse Saint-Eustache, en la maison où pend pour enseigne la Tête Noire, qui reconnaissent que Jean Lhermitte, marchand bourgeois de Paris, a remis entre leurs mains le coffre que lui avait confié leur frère défunt Jean Charton l'aîné., 21 mai 1650; MC/ET/XXXIX/85
      décharge; Prêcheurs (rue des); Charton, Jean; Charton, Jeanne; Charton, Jean (l'aîné); Bahuet, Jean; cordier; journalier; commerçant
    - Transport d'une somme fait par Nicolas Gosset, prêtre, docteur en théologie, chantre, Jean Desroches, Joachim Grillard, Jean de Coudun, Nicolas Régnard, Jean Le Beuf et François Le Marquant, tous prêtres chanoines de l'église collégiale Sainte-Opportune de Paris, à Charles Duthiron., 23 mai 1650; MC/ET/XXXIX/85
      Gosset, Nicolas; Desroches, Jean; Grillard, Joachim; Coudun, Jean de; Régnard, Nicolas; Le Beuf, Jean; Le Marquant, François; Duthiron. Charles; prêtre; docteur d'université; chanteur
    - Bail de Nicolas Loire, marchand orfèvre, bourgeois de la ville de Paris, demeurant sur le Pont-au-Change à Claude Poignant, veuve d'Antoine de Paris, procureur en la chambre des comptes, et à Antoine de Paris, bourgeois de Paris, demeurant rue Montmartre, paroisse Saint-Eustache, au sujet de la maison sise rue Montmartre, paroisse Saint-Eustache, 23 mai 1650; MC/ET/XXXIX/85
      acte daté du 24 mai en tête du document et dans le répertoire
      bail; Change (pont au); Montmartre (rue); Loire, Nicolas; Poignant, Claude; Paris, Antoine de; orfèvre; procureur du roi (Ancien Régime)
    - Procuration de Thomas Tardif, sieur de Chevière, échevin perpétuel de la ville de Tours, marchand bourgeois de la ville de Paris, demeurant rue des Déchargeurs, paroisse Saint-Germain-l'Auxerrois, à son fils Thomas Tardif, chanoine en l'église Saint-Martin de Tours, pour qu'il perçoive pour lui les sommes qui lui sont dues., 23 mai 1650; MC/ET/XXXIX/85
      procuration; Tours (Indre-et-Loire); Déchargeurs (rue des); Tardif, Thomas père; Tardif, Thomas fils; chanoine
    - Compromis entre Germain Fleury, marchand bourgeois de Paris, demeurant rue de Maleparole, paroisse Saint-Germain-l'Auxerrois et François Gentil, marchand à Paris, demeurant rue Aubry-le-Boucher, paroisse Saint-Jacques-de-la-Boucherie après un conflit concernant quatre lettres de change tirées par ledit Gentil sur ledit Fleury., 23 mai 1650; MC/ET/XXXIX/85
      accord; Maleparole (rue); Aubry-le-Boucher (rue); Fleury, Germain; Gentil, François; commerçant; commerçant
    - LOIR (Nicolas) marchand orfèvre § Bail, 24 mai 1650; MC/ET/XXXIX/85
      bail; Loir, Nicolas
    - ORFÈVRE LOYER Nicolas § bail, 24 mai 1650; MC/ET/XXXIX/85
      bail; Loyer, Nicolas
    - Convention entre Jean Lasnier, sieur de la Heuze, conseiller du Roi, premier et ancien lieutenant de la prévôté générale de l'Ile-de-France, Gabriel Gaupin, sieur de la Forêt, conseiller du Roi, lieutenant en ladite prévôté, René Marié, greffier de ladite prévôté et maréchaussée, Pierre Brot, premier et ancien écuyer de ladite prévôté, Guillaume Du Mesnil, Julien Simon et Jean Moyen, écuyers en ladite prévôté, Henry Doublau, Girard Bertancourt, Jean Deronne, Ourson Mariot, Louis Dupuis, Claude Bully, François Blin, Philippe Flament, Jean Crinier, Philippe Blondeau, Mathieu Hanicquet, Etienne Moreau, Léger Bully, recevant la charge de Firmin Flament, Nicolas Michault, Pierre Chevalier, Nicolas Collin, Etienne Faubert, Louis Daniet, Toussaint Billard, Elie Horillon, Jean Malherbe, Etienne Du Gault, Simon Boilleau, Marc de La Pierre, André Laieux, Jean Nory du Coullombier, Jean Petit, Etienne Fromantin, Pierre de La Pierre, tous archers de la prévôté d'Ile-de-France, Nicolas Eudet, sieur des Jardins et premier archer de la compagnie d'une part et Henri Coustel, écuyer, avocat au conseil d'Etat et privé du Roi et au Parlement de Paris d'autre part, au sujet d'une somme d'argent à payer., 25 mai 1650; MC/ET/XXXIX/85
      convention; Lasnier, Jean; Gaupin, Gabriel; Marié, René; Brot, Pierre; Du Mesnil, Guillaume; Simon, Jullien; Moyen, Jean; Doublau, Henry; Bertancourt, Girard; Deronne, Jean; Mariot, Orson; Dupuis, Louis; Bully, Claude; Blin, François; Flament, Philippe; Crinier, Jean; Blondeau, Philippe; Hanicquet, Mathieu; Moreau, Etienne; Bully, Léger; Flament, Firmin; Michault, Nicolas; Chevalier, Pierre; Collin, Nicolas; Faubert, Etienne; Daniet, Louis; Billard, Toussaint; Horillon, Elie; Malherbe, Jean; Du Gault, Etienne; Boilleau, Simon; La Pierre, Marc de; La Pierre, Pierre de; Laieux, André; Nory du Coullombier, Jean; Petit, Jean; Fromantin, Etienne; Eudet, Nicolas; Coustel, Henri; avocat aux conseils (Ancien Régime); avocat au parlement (Ancien Régime)
    - Mise au service par Jacques Monat, tailleur et valet de chambre de la Reine régente, mère du Roi, demeurant à Paris rue Saint-Honoré au Cœur-Royal, paroisse Saint-Germain-l'Auxerrois, de Jacques Broun (Brown), fils du sieur Jacques Broun, marchand en la ville d'Edimbourg, capitale d'Ecosse et de Catherine Jausson, sa femme, auprès de Samuel Falaiseau, marchand bourgeois de Paris, demeurant rue des Lavandières, paroisse Saint-Germain-l'Auxerrois., 27 mai 1650; MC/ET/XXXIX/85
      brevet notarié; contrat de travail; Ecosse (Royaume-Uni); Lavandières (rue des); Monat, Jacques; Broun, Jacques (fils); Brown, Jacques (fils); Broun Jacques; Jausson, Catherine; Falaiseau, Samuel; tailleur d'habits; employé de maison; commerçant
    - Bail de Claude Ménard, notaire au Châtelet de Paris, demeurant rue Saint-Denis, place Gâtine, paroisse Sainte-Opportune, Nicole femme séparée de biens de Claude Clerselier, conseiller et sectrétaire du Roi demeurant place Dauphine en l'Ile du Palais, paroisse Saint-Barthélemy, à Jean Du Vernet, dit Le Merle, archer du guet à cheval en la ville de Paris et Marie Malle, sa femme, demeurant rue de Clairvaux, paroisse Saint-Médard, pour la maison sise rue de Clairvaux, paroisse Saint-Médard., 28 mai 1650; MC/ET/XXXIX/85
      bail; Saint-Denis (rue); Dauphine (place); Cité (île de la); Ménard, Claude; Ménard, Nicole; Clerselier, Claude; Du Vernet dit Le Merle, Jean; Malle, Marie; notaire
    - Quittance de Louis Faroard procureur au parlement, demeurant rue Salle-au-Comte, paroisse Saint-Leu-Saint-Gilles, ayant droit de Gabriel Dumas, conseiller secrétaire du Roi, qui lui a cédé les droits qu'il tenait d'Abraham Picard, receveur des gabelles au grenier à sel de Joigny, à Jean Dernas, son beau-frère., 30 mai 1650; MC/ET/XXXIX/85
      quittance; Salle-au-Comte (rue); Joigny (Yonne); Faroard, Louis; Dumas, Gabriel; Picard, Abraham; Dernas, Jean
    - Procuration en blanc par Jean Halle, marchand bourgeois de Paris, demeurant rue Saint-Denis, paroisse Saint-Eustache, pour les poursuites à intenter contre Philippe Charan, marchand à Nantes (Loire-Atlantique), son débiteur., 31 mai 1650; MC/ET/XXXIX/85
      Date de création de la notice: 2004
      procuration; Saint-Denis (rue); Saint-Eustache (paroisse); Nantes (Loire-Atlantique); Halle, Jean; Charan, Philippe; commerçant; commerçant
    - Procuration de Jean Halle., 31 mai 1650
      procuration; Halle, Jean
    - Apprentissage par Antoine Nozereau, marchand bourgeois de Rouen (Seine-Maritime), logé à Paris au Petit Cloître et paroisse Sainte-Opportune, d'André Nozereau, son fils, auprès de Marie Veret, veuve de Vincent Nozereau, marchand bourgeois de Paris, demeurant au Petit Cloître et paroisse Sainte-Opportune., 1er juin 1650; MC/ET/XXXIX/85
      contrat d'apprentissage; Rouen (Seine-Maritime); Nozereau, Antoine; Nozereau, André; Nozereau, Vincent; Veret, Marie; commerçant; commerçant
    - Apprentissage par Charles Patrouillart, maître charpentier à Paris, demeurant rue de la Mortellerie, paroisse Saint-Gervais, de Charles Patrouillart son fils, auprès d'Alexandre Villain, marchand bourgeois de Paris., 1er juin 1650; MC/ET/XXXIX/85
      contrat d'apprentissage; Mortellerie (rue de la); Patrouillart, Charles; Patrouillart, Charles (fils); Villain, Alexandre; charpentier; commerçant
    - Contrat de mariage entre Claude Tillet, serrurier demeurant à Fontenay-aux-Roses (Hauts-de-Seine, arr. d'Antony), et Jeanne Pithoys, fille de Noël Pithoys, mesureur et arpenteur demeurant à Fontenay-aux-Roses., 2 juin 1650; MC/ET/XXXIX/85
      contrat de mariage; Tillet, Claude; Pithoys, Jeanne; Pithoys, Noêl; géomètre
    - Testament de François Chauvel, sieur de La Rivière, demeurant ordinairement à Landerneau (Finistère, arr. de Brest), logé à Paris à l'enseigne de la Ville-d'Amiens, rue des Lombards, paroisse Saint-Jacques-de-la-Boucherie., 3 juin 1650; MC/ET/XXXIX/85
      testament; Lombards (rue des); Chauvel, François
    - Constitution de rente par Charles de La Ferrière, procureur en parlement, demeurant à Paris rue de la Truanderie, paroisse Saint-Eustache, à Pierre Lebonvallet le jeune, procureur en parlement, demeurant rue de la Champverrerie, paroisse Saint-Eustache., 4 juin 1650; MC/ET/XXXIX/85
      constitution de rente; Grande-Truanderie (rue de la); La Ferrière, Charles de; Lebonvallet, Pierre le jeune; procureur de justice (Ancien Régime); magistrat
    - Transport de rente par Étienne Cuquechon, maître couvreur de maisons à Paris, demeurant rue Neuve-Saint-Eustache, paroisse Saint-Eustache, à Pierre Langlois, marchand bourgeois de Paris, demeurant rue Saint-Denis, paroisse Sainte-Opportune., 4 juin 1650; MC/ET/XXXIX/85
      transport de droits; Neuve-Saint-Eustache (rue); Saint-Denis (rue); Sainte-Opportune (paroisse); Cuquechon, Étienne; Langlois, pierre; couvreur; commerçant
    - Inventaire après décès de François Chauvel, sieur de La Rivière, demeurant à l'enseigne de la Ville-d'Amiens, rue des Lombards, paroisse Saint-Jacques-de-la-Boucherie., 8 juin 1650; MC/ET/XXXIX/85
      inventaire après décès; Lombards (rue des); Chauvel, François